# 收到与资产相关的政府补助或与收益相关的政府补助，现金流列报处理？

提问人：tony868lamy 时间：2010-06-12 15:29:28
请问：
（ 1 ）企业取得与资产相关的政府补助，在现金流量表中是否应当考虑作为“收到的其他与投资活动有关的现金”列报？如：拆迁补偿等 （ 2 ）企业收到的与收益相关的政补助，因为要计入“营业外收入”，是否应当考虑作为“收到的其他与经营活动有关的现金”？

回答人：chenyiwei
回复 沙发 zhoujiliang 的帖子基本赞同你的意见。

回答人：chenyiwei
回复 地板 airbit 的帖子企业收到与非流动资产相关的财政资金，属于对旧有资产的征收补偿性质的，确实与资产处置所收到的现金较为类似，此时作为投资活动相关的现金流量较为合适；但如果财政资金明确为与新资产的购建相关的政府补助，则表明这笔补助是购建新资产的资金来源，因此作为筹资活动更为合适。 谢谢补充。

回答人：chenyiwei
回复 9 楼 tony868lamy 的帖子根据准则规定，“投资活动，是指企业长期资产的购建和不包括在现金等价物范围的投资及其处置活动。”“筹资活动，是指导致企业资本及债务规模和构成发生变化的活动”。由于政府补助的提供和相关资产的购建是两项独立交易，取得政府补助本身并不会形成长期资产，而是对长期资产取得成本的补助，因此从字面看不属于投资活动，而应作为筹资活动（递延收益作为当前的负债项目和未来的权益项目，改变了公司的资本和权益结构）。 如果企业先出资向地方政府购买一块土地使用权用于企业项目投资建设，然后政府再以此笔土价款作为投资发展基金返还给企业（政府不垫支任何资金），则只要会计上认定为与土地使用权的取得相关的政府补助，在土地使用权年限内摊销的，也按照上述原则处理。这与政府是否垫支资金无关。这部分资金正常情况下是不应由企业享有的，政府将其返还给企业（合法性姑且不论），本身就体现出政府对企业的扶持和资助。